# 请教陈版主， MBO 股份支付问题

提问人：jlswqq101 时间：2022-07-30 14:55:21
请教陈版主：某拟IPO企业，报告期原大股东将全部持股转给管理团队（本次转让后管理层控股公司，原股东彻底推出），此次转让价格是交易双方商业谈判出来的，但该显著低于该公司前后一年PE 入股价，该等情况是否应该确认为股份支付？谢谢陈版主！

回答人：chenyiwei
参考：https://bbs.esnai.com/thread-5465579-1-1.html